臺灣桃園地方法院刑事判決　　　　　　　　　　　　　九十年度易字第二五四七號
　　公　訴　人　臺灣桃園地方法院檢察署檢察官
　　被　　　告　甲○○
右列被告因竊盜案件，經檢察官提起公訴（九十年度偵字第一七七三九號）及移送併
案審理（九十年度偵字第一八二三八號、第一八五九三號、第一八三四五號），本院
判決如左：
    主  文
甲○○連續竊盜，處有期徒刑壹年陸月，並於刑之執行前，令入勞動處所強制工作參
年。扣案之鑰匙陸支，均沒收之。
    事  實
一、甲○○因平日患有器質性精神病，而有幻覺、妄想、躁動等症狀，為精神耗弱之
    人。其前曾多次犯竊盜罪，分別受有下列判決，並均已執行完畢，顯有犯罪之習
    慣（惟均不構成累犯）：
（一）於民國八十一年三月六日經本院以八十年度易字第二九０二號判決判處有期徒
      刑五月，於同年四月二十六日確定。
（二）於八十一年十月六日經本院以八十一年度易字第三六五九號判決判處有期徒刑
      六月，於同年十二月八日確定。
（三）於八十二年三月二十三日經本院以八十二年度易字第八五六號判決判處有期徒
      刑一年二月，嗣經臺灣高等法院於同年七月七日以八十二年度上易字第三四五
      四號判決撤銷原判決，改判有期徒刑一年確定。
（四）於八十四年六月三十日經臺灣士林地方法院以八十四年度易字第一六四六號判
      決判處有期徒刑一年二月，於同年八月二十八日確定。
（五）於九十年九月二十六日經本院以九十年度易字第一八０四號判決判處有期徒刑
      三月，於同年十月十九日確定。
二、詎甲○○竟因平日欠缺代步工具，不思勤奮工作賺取所需，而基於意圖為自己不
    法所有之概括犯意，連續以持其事先拾得為他人丟棄並由其先占取得所有權之機
    車鑰匙，發動機車開關之方式，為下列竊盜行為，竊得之機車均隨即供己騎乘：
（一）於九十年十月十六日下午九時許，在桃園縣中壢市○○路六十九號前，持拾得
      之鑰匙竊取庚○○所有置放於該處之車牌號碼ＲＺＬ－二一六號機車一部得手
      ，並於同日下午九時三十分許，復以相同方式，竊取戊○○所有置放桃園縣中
      壢市○○路一九一號前處之車牌號碼ＵＺＦ－四五七號輕型機車一部，惟因機
      車電門無法啟動而未得手。嗣甲○○欲離去之際，為警當場查獲。並扣得其用
      以竊取前開二輛機車之鑰匙共二支。
（二）於同年十月二十六日下午八時許，在桃園縣中壢市○○路○段四一四號前處，
      以相同方式，竊取壬○○所有之車牌號碼ＡＺＵ—一七六號重型機車一部得手
      ，嗣於同市○○街與健行路口，為壬○○發現攔阻，並告知已報警後，甲○○
      遂棄車逃離現場後，於同日下午九時許，在鄰近之桃園縣中壢市○○街四十一
      號前處，以相同方式，竊取辛○○所有之車牌號碼ＭＮＤ—一三六號機車一部
      得手，嗣甲○○於翌日（二十七日）凌晨一時三十分許為警於同市○○路○段
      土地公廟內查獲，並查獲前開竊得之ＭＮＤ—一三六號機車，復扣得其用以竊
      取前開二輛機車之鑰匙共二支。
（三）另警方自其前開竊得之ＭＮＤ—一三六號機車行李箱內取出之桃園縣警察局九
      十年十月二十三日八九桃警局交字第Ｄ九Ｂ０八九七０一號舉發違反道路交通
      管理事件通知單（內載駕駛人為甲○○，並經甲○○簽收）乙紙，而循線查知
      甲○○前於同年月二十三日下午六時許，亦於同市○○○路○段四十九號前處
      ，以相同方式，竊取丁○○所有之車牌號碼ＩＶＦ—七七八號機車一部得手，
      而於是日下午十一日因酒後駕車為警攔檢舉發後，將該車棄置於同市○○○路
      ○段一五０巷口處，並由丁○○於同年月二十七日凌晨零時在該處自行尋獲。
（四）於同年十月三十日凌晨三時許，於桃園縣中壢市○○路八十二號前處，以相同
      方式，竊取鄧鍾月蘭所有，平日由己○○使用之車牌號碼ＧＢＮ—三四六號機
      車一部得手，嗣於同日下午九時三十分許，為警於同縣八德市○○里○○○號
      巷道內查獲，並扣得鑰匙一支。
（五）於同年十一月二日下午七時許，在桃園縣中壢市○○路四七二巷二十一弄三號
      前處，以相同方式，竊取丙○○所有之車牌號碼ＮＮＬ—九五七號機車一部得
      手，嗣於翌日上午十一時許為警於同市○○路與健行路口查獲，並扣得鑰匙一
      支。
二、案經桃園縣警察局中壢分局報請臺灣桃園地方法院檢察署檢察官偵查起訴及移送
    併案審理。
    理  由
一、右揭犯罪事實，業據被告甲○○於警詢、偵查中及本院審理中坦承不諱，核與被
    害人庚○○、戊○○、壬○○、辛○○、丁○○、己○○及丙○○七人於警詢中
    之指訴相符，並經證人即目擊被告竊取ＵＺＦ－四五七號機車之乙○○於警詢及
    本院調查中證稱：於九十年十月十六日下午九時許，在其任職的中壢市○○路一
    九一號義美喜餅店門口前，看見被告在偷其房東戊○○的車子，其有看到被告拿
    東西去轉鑰匙孔，想要發動車子，但未看清楚是何物。因戊○○之機車有加暗鎖
    ，故被告無法開啟，被告便轉向啟動停放旁邊之ＲＺＬ—二一六號機車，欲騎該
    車離開，惟被告尚未離開即為警查獲等語，及證人即查獲警員林詠盛到庭證稱：
    「（問：本件是否你查獲？當時查獲情形？）是。當時我們在路邊臨檢，盤查到
    被告時，被告當時正騎車ＮＮＬ－九五七號機車，當時該車車主從後面追上來，
    車主對我們說被告所騎的機車是他失竊的，當時我們攔下被告盤查時，被告沒有
    承認該車是他偷的。」、「（問：查扣的鑰匙，是否為該車本身的鑰匙？）不是
    ，那把鑰匙只是一般機車鑰匙，但不是失竊車所有。」等語、證人即查獲警員林
    金柱到庭證稱：「（問：當時查獲情形？）當時我與我同事執行例行公務，經過
    八德市○○里○○○號巷道附近時，接獲民眾報案，民眾報案說被告不是住在該
    地的人，騎著一輛黑色機車在該處出現，非常可疑，我們便據報前往盤查，因該
    條巷子是死巷子，被告在巷底坐在機車邊摸著機車，我問被告機車是否他騎的，
    他說不是，但我摸排氣管發現排氣管還熱的，被告又有點行動不便，所以我不相
    信被告是從中壢走到該地的，且在被告身上查獲到一把鑰匙，該鑰匙可以發動該
    車，該車車牌號碼是ＧＢＮ－三四六號。該鑰匙應該不是該車的，因該車的鑰匙
    孔有被撬過的痕跡，被告是經過我們盤問後才承認的。之後，我們聯絡車主到派
    出所，車主說因該車才剛失竊不久，所以還未報案就被我們查獲了。」等語明確
    ，此外，復有贓物領據五紙、車籍作業系統—查詢認可資料三紙、車輛竊盜、車
    牌失竊資料個別查詢報表—查詢車輛認可資料、車輛失竊證明單及桃園縣警察局
    九十年十月二十三日八九桃警局交字第Ｄ九Ｂ０八九七０一號舉發違反道路交通
    管理事件通知單各乙紙附卷可稽，另有機車鑰匙共六支扣案可考，被告自白部分
    核與事實相符。是本案事證明確，被告犯行洵堪認定，應予依法論科。
二、核被告所為，核犯刑法第三百二十條第一項之普通竊盜罪及同條第三項、第一項
    之普通竊盜未遂罪。被告先後六次竊盜既遂及一次竊盜未遂犯行，時間緊接，方
    法相同，觸犯構成要件相同之罪名，顯係基於概括犯意為之，為連續犯，應論以
    一罪之普通竊盜既遂罪，並依法加重其刑。查被告前於九十年十一月二十八日起
    至九十一年二月二十八日止之本案羈押期間內，屢因器質性腦症候群（慢性精神
    病）而有情緒不穩、躁動、大吵大鬧等症狀，經精神科診療結果，認需追蹤治療
    ，其於羈押期間又於九十年十二月二十八日、九十一年一月二十四日因故傷人，
    經該所施用戒具在案，顯見其精神疾病始終未能痊癒。嗣經本院函請行政院國軍
    退除役官兵輔導委員會桃園榮民醫院為被告進行精神鑑定結果：認被告對案發當
    時之狀況描述不清，但案發時被告並非處於癲癇狀態，其精神狀態時好時壞，有
    意志力、判斷力受損之精神病理存在，被告目前有精神耗弱情形等語，此有臺灣
    桃園看守所被告施用戒具報告表二紙及公務電話紀錄乙紙、桃園榮民醫院九十一
    年一月十一日診斷證明書、臺灣桃園看守所九十一年二月七日桃所澄衛字第九一
    ０００００九七號函及所附病歷紀錄影本、行政院國軍退除役官兵輔導委員會桃
    園榮民醫院九十一年二月十八日（九十一）桃醫（醫）字第八二四號函及所附病
    歷資料影本、九十一年四月十六日桃醫醫字第九一００一八五七號函及所附精神
    鑑定報告書各乙份附卷供參，顯見被告所患精神疾病始終未能痊癒，惟查其於右
    揭時地猶有能力竊取機車，且案發後在警詢、偵查中及本院審理中對竊盜情節多
    可為完整供述，應可認其對外界事務之知覺理會及判斷作用僅較平均人有所減退
    ，為精神耗弱之人，被告於行為時仍有責任能力，爰依刑法第十九條第二項規定
    減輕其刑。爰審酌被告犯罪之目的及動機均為偷竊機車代步、手段均為以鑰匙發
    動機車後竊取之、被告之品行、智識程度、其精神狀態有精神耗弱之情形、被告
    犯罪所造成之危害及犯罪後大致坦承犯行之態度等一切情狀，量處如主文所示之
    刑，以示懲儆。參以被告迭犯竊盜案件，於本案查獲前甫經本院於九十年九月二
    十六日以九十年度易字第一八０四號判決判處有期徒刑三月，此有臺灣高等法院
    被告全國前案紀錄表乙紙在卷可憑，足徵被告對他人財產不得侵犯之觀念甚弱，
    顯見其積習已深，顯有竊盜之習慣，應依竊盜犯贓物犯保安處分條例第三條第一
    項第一款、第四條、第五條第一項前段規定，併諭知於刑之執行前，令入勞動場
    所強制工作三年，以矯正惡習。
三、公訴人雖僅就事實欄一（一）之犯罪事實起訴，然檢察官就犯罪事實一部起訴者
    ，其效力及於全部，本件被告經移送併案審理之事實欄一（二）至（五）之犯罪
    事實，與前揭論罪科刑之連續竊盜犯行部分，有連續犯之裁判上一罪關係，業如
    前述，本院自應就此部分犯行併予審理之。
四、扣案鑰匙六支，均為被告事先自臺灣地區境內不詳處所拾得，為他人丟棄而由被
    告先占取得所有權之物，復經被告持以竊取前開機車，均係犯罪所用之物，業經
    被告供承在卷，均應依刑法第三十八條第一項第二款之規定沒收之。
據上論斷，應依刑事訴訟法第二百九十九條第一項前段，刑法第五十六條、第三百二
十條第一項、第十九條第二項、第三十八條第一項第二款，罰金罰鍰提高標準條例第
一條前段，竊盜犯贓物犯保安處分條例第三條第一項第一款、第四條、第五條第一項
前段，判決如主文。
本案經檢察官楊挺宏到庭執行職務。
中      華      民      國      九十一    年      六    月      十九    日
                              臺灣桃園地方法院刑事第一庭
                              審判長法  官  吳  爭  奇
                                    法  官  范  明  達
                                    法  官  胡  芷  瑜
右正本證明與原本無異。
如不服本判決，應於判決送達後十日內向本院提出上訴狀 (應附繕本)，上訴於臺灣
高等法院。
                                    書記官  劉  晨  輝
中      華      民      國      九十一    年      六    月    二十四    日
附論罪科刑依據之法條：
刑法第三百二十條第一項
意圖為自己或第三人不法之所有，而竊取他人之動產者，為竊盜罪，處五年以下有期
徒刑、拘役或五百元以下罰金。
